臺灣彰化地方法院民事判決
110年度訴字第242號
原      告  合作金庫商業銀行股份有限公司

法定代理人  雷仲達  
訴訟代理人  鄭裕銘  
被      告  林鵬財（即星晟企業社）

            汪淑娟  
上列當事人間請求清償借款事件，本院於民國110年4月20日言詞
辯論終結，判決如下：
    主  文
一、被告應連帶給付原告新臺幣200萬元，及自民國109年11月20
    日起至清償日止，按週年利率百分之2.47計算之利息，暨自
    民國109年12月21日起至清償日止，逾期在6個月以內者，按
    上開利率百分之10，逾期超過6個月者，按上開利率百分之2
    0計算之違約金。
二、被告應連帶給付原告新臺幣92萬172元，及自民國109年11月
    20日起至清償日止，按週年利率百分之2.92計算之利息，暨
    自民國109年12月21日起至清償日止，逾期在6個月以內者，
    按上開利率百分之10，逾期超過6個月者，按上開利率百分
    之20計算之違約金。
三、訴訟費用由被告連帶負擔。
四、本判決第一、二項得假執行。 
    事實及理由
一、原告主張：被告林鵬財（即星晟企業社，下同）邀同被告汪
    淑娟為連帶保證人，於民國109年1月20日，向原告分別借款
    新臺幣（下同）200萬元、100萬元，且借款期間各為自109
    年1月20日起至110年1月20日止、109年1月20日起至112年1
    月20日止，而利息則依原告定儲指數月指標利率分別加計週
    年利率1.63%、2.08%計算（現為週年利率2.47%、2.92%），
    另違約金則自逾期付息日起逾期在6個月以內者、逾期超過6
    個月者，各按上開利率10%、20%計算。然被告林鵬財於借得
    借款200萬元、100萬元後，僅清償借款100萬元中之7萬9,82
    8元，迄今仍積欠原告借款債務200萬元、92萬172元，並自1
    09年11月20日起即未依約給付利息，經原告催討後，亦無效
    果，因此，依授信約定書第5條之約定，借款債務200萬元、
    92萬172元均視為全部到期。故原告茲依消費借貸、連帶保
    證之法律關係，請求被告林鵬財、汪淑娟連帶清償借款債務
    200萬元、92萬172元及以前揭方式計算之利息、違約金等語
    ，並聲明：如主文第一、二項所示。
二、被告林鵬財、汪淑娟均陳稱：其等對原告之請求均承認等語
    。
三、按當事人於言詞辯論時為訴訟標的之認諾者，應本於其認諾
    為該當事人敗訴之判決，民事訴訟法第384條定有明文。被
    告林鵬財、汪淑娟既於本院言詞辯論時對原告所主張之訴訟
    標的為認諾（見本院卷第75頁），則本院即應逕為被告林鵬
    財、汪淑娟敗訴之判決，故原告依消費借貸、連帶保證之法
    律關係，請求被告林鵬財、汪淑娟連帶給付如主文第一、二
    項所示之金額、利息及違約金，為有理由，應予准許。
四、關於假執行之說明：本件是本於被告林鵬財、汪淑娟認諾所
    為之判決，爰依民事訴訟法第389條第1項第1款之規定，依
    職權宣告假執行。
五、訴訟費用負擔之依據：民事訴訟法第85條第2項。
中　　華　　民　　國　　110 　年　　4 　　月　　23　　日
                  民事第四庭    法  官  許嘉仁
以上正本係照原本作成。
如不服本判決，須於判決送達後20日內向本院提出上訴狀（須按
他造當事人之人數附繕本）。如委任律師提起上訴者，應一併繳
納上訴審裁判費。
中　　華　　民　　國　　110 　年　　4 　　月　　23　　日
                                書記官  曾靖雯